臺灣高等法院高雄分院刑事判決　　　　　　　　　　九十年度上訴字第一九三八號
　　上　訴　人　丙○○
　　即　被　告
　　選任辯護人　張永昌
　　上　訴　人　乙○○
　　即　被　告
右上訴人等因違反槍砲彈藥刀械管制條例案件，不服臺灣高雄甲方法院九十年度訴字
第一五一二號中華民國九十年十月十七日第一審判決（起訴案號：臺灣高雄甲方法院
檢察署九十年度偵字第九六八三號、九十年度偵字第一○八三七號），提起上訴，本
院判決如左：
      主  文
上訴駁回。
    事  實
一、乙○○於不詳時間，在台南甲區收受姓名年籍不詳約四十餘歲李姓男子所交付，
    具有殺傷力之土造子彈一顆，已擊發之彈殼六顆，及槍砲、彈藥之主要組成零件
    土造槍管三枝、彈頭半成品八十六顆、子彈撞擊片（內）一百零六個、子彈撞擊
    片（外）五十七個、子彈火藥一百五十五個，竟未經許可而持有並將上開槍、彈
    置於酒袋內，再將酒袋置於紙袋內，嗣於九十年五月十一日，在高雄市三民區○
    ○○路一一九號將上開子彈及手槍、子彈之半成品交付予丙○○持有，丙○○明
    知上情，亦未經許可收受前揭子彈及槍彈主要組成零件，而以原包裝之紙袋及酒
    袋，置於其所使用之車號ＶＬ─三九五七號自小客車後座。嗣於九十年五月十七
    日二十二時十分許，為警於丙○○所使用之車號ＶＬ－三九五七號自小客車後座
    查獲具有殺傷力之土造子彈一顆，已擊發彈殼六顆、土造槍管三支、彈頭半成品
    八十六顆、子彈撞擊片（內）一百零六個、子彈撞擊片（外）五十七個、子彈火
    藥一百五十五個予以扣押。
二、案經內政部警政署保安警察第二總隊移送臺灣高雄甲方法院檢察署檢察官偵查起
    訴。
    理  由
一、訊據上訴人即被告乙○○對右揭未經許可持有子彈及手槍、子彈半成品之事實供
    承不諱，而上訴人即被告丙○○固不否認警方有於其所使用之車號ＶＬ─三九五
    七號自小客車後座查獲上開槍管、子彈半成品及子彈之事實，惟矢口否認有何違
    反槍砲彈藥刀械管制條例之犯行，辯稱：被查扣之物確實是乙○○交給我的，但
    我真的不知道裡面裝槍彈，乙○○叫我拿給一個姓吳的人，所以我才會放在車子
    後座，如我知道是槍彈，我不可能傻到將槍彈放在自己之小客車後座，讓警察查
    到云云。惟查警方於查扣前揭子彈及手槍、子彈之主要組成零件時，該等查扣物
    係置於被告丙○○所使用之ＶＬ－三九五七號自小客車後座明顯處，業據證人即
    查獲警員翁志銘於原審審理時結證明確（見原審卷第四十九頁），並有查扣時拍
    攝起獲位置之照片附卷可證（警訊卷第三十六頁），而被告乙○○於原審審理時
    亦供稱：「‧‧‧槍砲是我交給丙○○的，他知道，因為我們曾是同事，丙○○
    要這些東西何用，我並不清楚」等語（見原審卷第八十九頁），顯見被告丙○○
    於收受之初，即已明知被告乙○○所交付者，係屬具殺傷力子彈及手槍、子彈之
    主要組成零件之事實，雖被告乙○○嗣後於本院審理時改稱該等槍枝是顧健行的
    ，其放在建國商場附近巷子，不知道為何會在丙○○之手上云云，惟此與被告丙
    ○○所供述情節不符，顯無足採。參以被告丙○○既已收受並持有該物已達一週
    ，且平時將之置於車內隨手可取得之處，衡諸一般常理，實難認其不知被告乙○
    ○所交付之物品為何；況被告丙○○於本院調查時供稱：「我是五月十一日拿到
    這包東西，是乙○○拿給我‧‧我有打開來看是酒的袋子‧‧」」等語（見本院
    九十一年三月七日訊問筆錄），被告丙○○既有打開紙袋，而該酒袋內之槍、彈
    種類繁多，數量多達數百個，其重量必定比酒瓶還重，被告丙○○豈有不知道酒
    袋內裝有槍、彈之理，被告丙○○辯稱其以為袋內所裝係酒，顯不符常情，其前
    述辯解，顯係事後卸責之詞，不足採信，此外，扣案之土造子彈一顆、土造槍管
    三支、彈頭半成品八十六顆、子彈撞擊片（內）一百零六個、子彈撞擊片（外）
    五十七個、子彈火藥一百五十五個等物，經送請內政部警政署刑事警察局鑑定，
    認土造槍管三枝，長約一百一十四釐米、外徑約十四釐米、內徑約九釐米，係土
    造金屬槍管半成品；子彈成品一顆，經試射，可擊發，認具殺傷力；已擊發彈殼
    六顆，認均係內具火藥之土造彈殼；彈頭半成品八十六顆，認均係長約十二釐米
    、直徑約九釐米之金屬柱狀物；子彈撞擊片（內）一百零六個，認均係土造金屬
    底火座；子彈撞擊片（外）五十七個，認均係土造金屬底火連桿；子彈火藥一百
  五十五個，認係玩具槍用之底火帽，此有內政部警政署刑事警察局於九十年五月
    二十五日，以刑鑑字第七一七三八號鑑驗通知書一紙附卷足憑，本件事證明確，
    被告丙○○及乙○○之犯行洵堪認定。
二、核被告乙○○、丙○○所為，均係犯槍砲彈藥刀械管制條例第十二條第四項、第
    十三條第四項之未經許可持有子彈罪及未經許可持有槍、彈之主要組成零件罪。
    被告乙○○及丙○○一持有行為，同時持有上開子彈及手槍、子彈之主要組成零
    件，觸犯構成要件不同之罪名，為異種想像競合犯，依刑法第五十五條之現定，
    從一重之同條例第十三條第四項持有手槍、子彈之主要組成零件罪處斷。
三、原審因而適用槍砲彈藥刀械管制條例第十二條第四項、第十三條第四項、刑法第
    十一條前段、第五十五條、第三十八條第一項第一款、第四十二條第二項、罰金
    罰鍰提高標準條例第二條，現行法規所定貨幣單位折算新臺幣條例第二條之規定
    ，並審酌被告丙○○前曾於民國九十年二月十八日因違反著作權法案件，經法院
    於九十年六月二十一日以九十年度易字第一四○八號刑事判決判處有期徒刑參月
    ；被告乙○○則曾於八十八年十月間因詐欺案件，經法院判處有期徒刑六月，緩
刑三年確定，仍在緩刑期間，其嗣於九十年二月間，因違反著作權法案件，經原
    審法院於九十年五月三十一日以九十年度易字第一四○八號刑事判決判處有期徒
    刑五月，此有臺灣高等法院被告全國前案紀錄表附卷足按，足見渠二人品行非端
    ，而持有上開手槍、子彈之主要組成零件數量不小，對社會治安之危害甚鉅，被
    告丙○○於犯罪後飾詞圖卸，冀免刑責，態度非佳；而被告乙○○則坦承全部犯
    行，尚具悔意等一切情狀，就被告丙○○部分量處有期徒刑拾月，併科罰金新台
    幣陸萬元。就被告乙○○部分量處有期徒刑捌月，併科罰金新台幣陸萬元，並均
    諭知罰金如易服勞役以參佰元折算一日。至於扣案之土造槍管三支、彈頭半成品
    八十六顆、子彈撞擊片（內）一百零六個、子彈撞擊片（外）五十七個、子彈火
    藥一百五十五個，係違禁物，且屬被告丙○○所有，業據被告乙○○供陳在卷，
    爰依刑法第三十八條第一項第一款之規定宣告沒收。至鑑驗試射之上開具殺傷力
    之子彈一顆業已滅失；另已擊發之彈殼六顆，並非違禁物或供被告犯罪所用之物
    ，自均無庸宣告沒收，併於理由欄中敘明，其認事用法，均無不合，量刑亦屬適
    當，被告等上訴意旨，否認犯罪，一致指摘原判決不當，均無理由，應予駁回。
四、同案被告朱欽煥之部分，已判決確定，本院不予論列。
據上論結，應依刑事訴訟法第三百六十八條，判決如主文。
本案經檢察官劉文水到庭執行職務。
中    華    民    國        九十一      年      三      月    二十一    日
                              臺灣高等法院高雄分院刑事第七庭
                                  審判長法官  李春昌
                                        法官  莊飛宗
                                        法官  黃憲文
右正本證明與原本無異。
如不服本判決應於收受本判決後十日內向本院提出上訴書狀，其未述上訴理由者，
並得於提起上訴後十日內向本院補提理由書狀（均須按他造當事人之人數附繕本)「
切勿逕送上級法院」。
                                      書記官  黃玉珠
中    華    民    國        九十一      年      三      月    二十五    日
附錄：本判決論罪科刑法條：
槍砲彈藥刀械管制條例第十二條第四項
未經許可，持有、寄藏或意圖販賣而陳列子彈者，處五年以下有期徒刑，併科新臺幣
三百萬元以下罰金。
槍砲彈藥刀械管制條例第十三條第四項
未經許可，持有、寄藏或意圖販賣而陳列第一項所列零件者，處六月以上五年以下有
期徒刑，併科新臺幣三百萬元以下罰金。
                                                                      Ｈ
